【裁判字號】    89,訴,246
【裁判日期】    890324
【裁判案由】    毒品危害防制條例
【裁判全文】
臺灣板橋地方法院刑事判決                          八十九年度訴字第二四六號
    公  訴  人  臺灣板橋地方法院檢察署檢察官
    被      告  丁○○
    選任辯護人  蘇文生
                陳峰富
                蘇飛健
右列被告因違反毒品危害防制條例案件，經檢察官提起公訴 (八十八年度偵字第一六
六八七號），甲○判決如左：
    主  文
丁○○連續販賣第二級毒品安非他命，累犯，處有期徒刑柒年貳月。犯罪所得財物新
台幣肆仟元沒收，如全部或一部不能沒收時，以其財產抵償之。
    事  實
一、丁○○（所涉施用毒品部分已另為不起訴處分）於民國八十二年間因違反麻醉藥
    品管理條例案件，經甲○判處有期徒刑四月確定，嗣於八十六年九月九日易科罰
    金執行完畢，仍不知悔改，竟基於販賣毒品之概括犯意，於八十八年七月三日及
    五日，在台北縣板橋市○○街三五巷二弄三之二號住處，以每包新台幣（下同）
    二千元之價格，連續二次販賣第二級毒品安非他命予乙○○吸用。嗣於八十八年
    七月七日晚間八時許，乙○○在台北縣中和市○○路○段五五巷八之三號住處，
    為警查獲，並扣得乙○○向丁○○所購得之安非他命一包淨重零點五公克（扣於
    乙○○所涉違反毒品危害防制條例案件）。
二、案經台北縣警察局海山分局移送台灣板橋地方法院檢察署檢察官偵查起訴。
    理  由
一、訊據被告丁○○矢口否認有販賣安非他命犯行，辯稱：伊於八十八年七月三日及
    五日均在大理石送料公司上班，伊未去販賣安非他命云云。經查，被告丁○○於
    偵查中辯稱：伊曾於八十八年七月初拿安非他命至乙○○住處一起吸用，後來乙
    ○○託伊幫他調安非他命，伊遂聯絡綽號「阿龍」之友人前來伊住處，由綽號「
    阿龍」與乙○○交易二千元之安非他命，伊僅係介紹人，打電話從中聯絡而已，
    並非其販賣安非他命予乙○○云云。惟查，證人乙○○於警訊及二次偵查中均一
    致證述：伊向被告丁○○購買二次安非他命，第一次於八十八年七月三日購買一
    小包，價格二千元，第二次是八十八年七月五日，亦是相同數量及價格，均是在
    被告丁○○住處交易，警方所扣得之安非他命就是伊於八十八年七月五日向被告
    丁○○所購得，被告丁○○是伊在大理石公司上班的同事，彼此認識已半個月等
    語（見偵查卷第十二頁、第三０頁、第三六頁）。此外，並有乙○○所購得之安
    非他命一包淨重０點五公克扣於另案可證，此有乙○○涉嫌毒品案之搜索扣押證
    明筆錄（在偵查卷第十九頁）可證。雖證人乙○○於甲○審理時改口證稱：伊於
    八十八年七月三日及七月五日至被告丁○○住處欲找被告丁○○一起泡茶，卻由
    被告丁○○的朋友來開門，伊不認識該人，但因被告不在家，伊就直接問被告丁
    ○○的朋友是否有安非他命，伊要買安非他命，因而與被告丁○○的朋友交易安
    非他命，因伊不認識被告丁○○的朋友，亦不認識他的姓名，所以伊以前就說是
    向被告丁○○買安非他命云云。惟證人丙○○於甲○審理時證稱：被告於八十八
    年七月初至同年七月中旬在伊經營的大理石公司工作，負責送貨，期間有加班至
    晚間九時，但亦有請假等語。參諸證人乙○○於警訊及二次偵查中均詳細指證其
    向被告丁○○購買安非他命經過，且提及彼此是在大理石公司的同事，是以證人
    乙○○於警訊及偵查中應無誤述可能，其事後於甲○審理時翻異前述，無非事後
    迴護被告之詞，不足採信。又證人丙○○證明被告於大理石公司工作時間有加班
    至晚間九時且有請假，是以被告並非不可能於其他時間交易安非他命。綜上調查
    ，被告所辯，無非事後畏罪之詞，自無足採，本件事證明確，被告犯行堪以認定
    。
二、核被告丁○○所為，係犯毒品危害防制條例第四條第二項之罪。又被告丁○○非
    法持有毒品安非他命之低度行為，為販賣毒品安非他命之高度行為所吸收，不另
    論罪。其先後二次犯行，時間緊接，犯罪構成要件相同，顯係基於概括犯意為之
    ，應依連續犯規定論以一罪，並加重其刑（無期徒刑部分不得加重）。又被告丁
    ○○於八十二年間因違反麻醉藥品管理條例案件，經甲○判處有期徒刑四月確定
    ，嗣於八十六年九月九日易科罰金執行完畢，此有台灣高等法院檢察署刑案紀錄
    簡覆表一件在卷可按，其於五年內再犯本件有期徒刑以上之罪，為累犯，應依法
    遞加重其刑（無期徒刑部分不得加重）。爰審酌被告之品行、犯罪之動機、目的
    、手段、所生危害、犯罪後態度等一切情狀，量處如主文所示之刑，以資懲儆。
三、公訴人聲請將乙○○所有之安非他命一小包（淨重零點五公克）予以依法沒收銷
    燬之，惟查該包安非他命已由被告丁○○轉讓所有權予乙○○，非被告所有，是
    以無庸於本案被告犯罪案件中宣告沒收，應另於乙○○所涉毒品案件中聲請宣告
    沒收。至於被告丁○○交易所得四千元，雖未據扣案，惟係被告丁○○犯罪所得
    ，應依法沒收之，如全部或一部不能沒收時，以其財產抵償之。
四、另移送併辦（八十九年度偵字第一三六二號）：被告丁○○於八十九年一月六日
    十八時許，在台北縣板橋市○○街三十五巷口，販賣第二級毒品一包（淨重一公
    克）予楊任豐，嗣於八十九年一月六日十九時許，在台北縣板橋市○○街一三六
    號前為警查獲，因認被告丁○○涉有毒品危害防制條例第四條第二項販賣毒品罪
    云云。經查，併案部分之被告犯行與前揭論罪犯行，相隔達半年之久，難認被告
    此部分犯行係基於一個概括犯意而反覆為之，甲○尚無從併予審判，應退回檢察
    官另行偵查，併此敘明。
據上論斷，應依刑事訴訟法第二百九十九條第一項前段、毒品危害防制條例第四條第
二項、第十九條第一項、刑法第十一條前段、第五十六條、第四十七條，判決如主文
。
本案經檢察官高俊申到庭執行職務
中      華      民      國    八十九    年      三      月    二十四    日
                                      臺灣板橋地方法院刑事第二庭
                                          法  官  黃  惠  瑛
右正本證明與原本無異。
如不服本判決，應於判決送達後十日內，向甲○提出上訴狀。
                                          書記官  張  志  華
中      華      民      國    八十九    年      三      月    三十一    日
附錄本案論罪科刑法條全文
毒品危害防制條例第四條：
製造、運輸、販賣第一級毒品者，處死刑或無期徒刑；處無期徒刑者，得併科新臺幣
一千萬元以下罰金。
製造、運輸、販賣第二級毒品者，處無期徒刑或七年以上有期徒刑，得併科新臺幣七
百萬元以下罰金。
製造、運輸、販賣第三級毒品者，處五年以上有期徒刑，得併科新臺幣五百萬元以下
罰金。
製造、運輸、販賣專供製造或施用毒品之器具者，處一年以上七年以下有期徒刑，得
併科新臺幣一百萬元以下罰金。
前四項之未遂犯罰之。
毒品危害防制條例第十九條：
犯第四條至第九條、第十二條、第十三條或第十四條第一項、第二項之罪者，其供犯
罪所用或因犯罪所得之財物，均沒收之，如全部或一部不能沒收時，追徵其價額或以
其財產抵償之。
為保全前項價額之追徵或以財產抵償，得於必要範圍內扣押其財產。
犯第四條之罪所使用之水、陸、空交通工具沒收之。


司法院資訊處製作；財團法人民間司法改革基金會備份。
